# 预计负债与金融负债

提问人：sybspxcpa 时间：2022-08-04 16:22:55
1 、企业按照《企业会计准则第 22 号——金融工具确认和计量》（财会〔 2017 〕 7 号）的相关规定对贷款承诺、财务担保合同等项目计提的损失准备，应当在“预计负债”项目中填列（关于修订印发 2019 年度一般企业财务报表格式的通知（财会〔 2019 〕 6 号）。
2 、根据企业会计准则及相关规定，对于未决诉讼、未决仲裁等形成的或有负债，随着时间推移和事态的进展，相关未决诉讼在被证实很可能导致经济利益流出，且该义务金额也能够可靠计量时，企业应当确认预计负债（ 2020 年上市公司年报会计监管报告）。
请教陈版，以上两种情况确认的预计负债是否符合金融负债的定义？
谢谢

回答人：chenyiwei
在新金融工具准则下，对贷款承诺、财务担保合同（如向第三方提供的借款保证）等项目计提的损失准备，虽然在“预计负债”项目中列报，但实质上属于金融负债，其确认和计量应适用金融工具准则，而不是或有事项准则。在预计负债项目中列报只是参考了过去的习惯。但金融负债和预计负债之间的界限还是很清晰的。